【裁判字號】    91,易,2469
【裁判日期】    920128
【裁判案由】    恐嚇
【裁判全文】
臺灣高雄地方法院刑事判決                        九十一年度易字第二四六九號
    公  訴  人  臺灣高雄地方法院檢察署檢察官
    被      告  乙○○  男  五.
右列被告因恐嚇案件，經檢察官提起公訴（九十一年度偵字第一三五六六號），本院
判決如左：
    主  文
乙○○以加害生命之事，恐嚇他人，致生危害於安全，處拘役貳拾日，如易科罰金以
參佰元折算壹日。
    事  實
一、乙○○因不滿甲○○否認積欠伊債務未償還一事，竟基於恐嚇危害安全之犯意，
    於民國九十年四月二十九日，以傳真信件至甲○○位於高雄市○鎮區○○路五十
    六號二樓住處之方式，在信件中向甲○○恐嚇稱：「你這鄙卑的小人，不要拿妳
    那套在大陸騙人的手法用在我身上，遲早妳會遭天譴，我絕對會讓你得到報應，
    等妳兩年，我會讓妳連本帶利吐出，家破人亡的，等著瞧」等欲加害他人生命之
    言語，恐嚇甲○○，致甲○○心生畏懼，生危害於甲○○之生命安全。
二、案經甲○○告訴台灣高雄地方法院檢察署檢察官偵辦。
    理  由
一、訊據被告乙○○對於曾傳真上開信件予告訴人甲○○一事，並不否認，惟矢口否
    認有何恐嚇之故意，並辯稱：是告訴人欠錢不還且都不出面處理，伊才傳真云云
    。經查：右揭犯罪事實，業據告訴人於警訊時指訴綦詳，復有上開傳真信件影本
    乙份在卷可憑。按刑法第三百零五條恐嚇罪之成立，係以加害生命、身體、自由
    、名譽、財產之事，恐嚇他人致生危害於安全者為犯罪構成要件。而加害之意思
    ，不論直接或間接均屬之，且其犯罪成立僅以受惡害之通知，心生畏懼，而有不
    安全之感覺為已足，不以發生客觀上之危害為必要。查被告於前揭時地，以傳真
    之方式恐嚇稱：「：：：遲早妳會遭天譴，我絕對會讓你得到報應，等妳兩年，
    我會讓妳連本帶利吐出，家破人亡的，等著瞧」等語，足令受通知人於主觀情感
    上感受到其生命之安全受到危害，而告訴人亦明確指稱於當時接到傳真時，心理
    很害怕（參九十年十月三十一日之警訊筆錄），足認被告之上開言語讓告訴人心
    生畏懼，揆諸上開說明，其所為顯與恐嚇罪之構成要件相符。綜上所述，被告所
    辯，顯係事後飾卸之詞，不足採信，本件事證明確，被告犯行足堪認定。
二、核被告所為，係犯刑法第三百零五條之恐嚇危害安全罪。審酌被告因債務糾紛，
    一時衝動致罹刑典，所生危害非鉅，及犯後態度等一切情狀，量處如主文所示之
    刑，並諭知易科罰金之折算標準。
三、至告訴人於警訊供稱被告另於八十七年三月三十日十一時三十二分，由歐洲傳真
    文件恐嚇要讓告訴人公司破產、家破人亡等情，被告是否另涉有恐嚇罪嫌，因此
    部分公訴人未據起訴，且與本案發生之時間已距三年有餘，難認被告係基於概括
    犯意而為之，是本院無從加以審究，宜由公訴人另行偵辦，附此敘明。
據上論斷，應依刑事訴訟法第二百九十九條第一項前段，刑法第三百零五條、第四十
一條第一項，罰金罰鍰提高標準條例第一條前段、第二條，判決如主文。
本案經檢察官井天博到庭執行職務。
中      華      民      國    九十二    年      一      月    二十八    日
                                    臺灣高雄地方法院刑事第五庭
                                        審判長法  官    吳永宋
                                              法  官    林家賢
                                              法  官    張茹棻
右正本證明與原本無異。
如不服本判決，應於判決送達後十日內，向本院提出上訴狀。
                                              書記官    李忠霖
中      華      民      國    九十二    年      一      月    二十八    日
刑法第三百零五條
以加害生命、身體、自由、名譽、財產之事恐嚇他人，致生危害於安全者，處二年以
下有期徒刑、拘役或三百元以下罰金。


司法院資訊處製作；財團法人民間司法改革基金會備份。
